臺灣高等法院臺中分院刑事判決　　　　96年度上訴字第2403號
上　訴　人
即　被　告　丙○○
上列上訴人因偽造文書等案件，不服臺灣臺中地方法院96年度訴
字第2220號中華民國96年8月10日第一審判決（起訴案號：臺灣
臺中地方法院檢察署96年度偵字第14448號），提起上訴，本院
判決如下：
    主  文
上訴駁回。
    事  實
一、丙○○於民國九十六年五月七日某時，見報紙分類廣告有應
    徵「跟車員」之徵人廣告，便撥打電話與真實姓名、年籍不
    詳、綽號「小王」之成年男子聯繫，並於同日稍晚某時攜帶
    丙○○本人之國民身分證、全民健康保險卡與一吋相片兩張
    ，到臺中市○○路旁某處與「小王」之人碰面。見面後，「
    小王」查看丙○○之證件，確保其非警調人員，便歸還其身
    分證件，丙○○即與「小王」及「小王」所屬之其餘成年詐
    騙集團成員等，共同基於意圖為自己不法所有之詐欺取財、
    行使偽造特種文書、行使偽造公文書、僭越公務員職權之犯
    意聯絡，以每月新臺幣（下同）五萬元之代價，受僱於「小
    王」之人，並將其本人一吋相片兩張交予「小王」，而「小
    王」亦交付如附表編號二所示之電話號碼00000000
    00號行動電話一支（含ＳＩＭ卡一張）予丙○○，告以回
    家等候指示電話再行動等語。嗣後即由不詳姓名、年籍之成
    年詐騙集團成員以丙○○之一吋相片黏貼於預先印妥之「法
    務部臺中地檢署監管科」服務證上，而偽造屬特種文書之「
    法務部臺中地檢署監管科書記官蕭政雄」服務證一張後，再
    於同年月八日上午某時，寄交黑色公事包一只及上開偽造之
    服務證一張予丙○○收受，命丙○○聽候電話差遣。並由姓
    名、年籍不詳之成年女性詐騙集團成員，於九十六年五月二
    十三日某時，撥打電話予乙○○，在電話中向乙○○佯稱：
    伊係戶政事務所人員，有人要領取乙○○之國民身分證，是
    否為其所認識之人云云；乙○○回稱未委託他人領取等語後
    ，該女性成年詐騙集團成員旋訛稱，會報請相關單位處理。
    未幾，復有姓名年籍不詳之詐騙集團男性成員，佯裝為員警
    撥打電話予乙○○佯稱：地檢署會與其聯絡，嗣後即有姓名
    年籍不詳之男性成年詐騙集團成員撥打電話予乙○○，佯稱
    係臺灣臺中地方法院檢察署（以下簡稱臺中地檢署）主任檢
    察官王文和，並向乙○○詐稱：乙○○之銀行帳戶遭歹徒冒
    用，依法將要凍結乙○○帳戶，請其將帳戶內之定存解約，
    並在臺中市○區○○路一段一百四十號「臺灣銀行」旁將款
    項交予蕭政雄書記官保管云云，該詐騙集團成員見乙○○已
    受騙，即於同日某時，以電腦打字列印「臺中地檢署監管科
    收據」後，再持偽造之「法務部行政執行署臺北執行處凍結
    管制令印」印章（原審判決誤載為公印）、「檢察執行處鑑
    」公印各一枚蓋用在上開偽造之「臺中地檢署監管科收據」
    上，以此方式偽造「臺中地檢署監管科收據」公文書（其內
    容係表示臺中地檢署已收受乙○○所交付之現金九十二萬元
    ）一份，再於同日十四時四十三分，傳真予丙○○持往上開
    約定地點，乙○○因遭詐騙陷於錯誤，信以為真，而於同日
    十五時三十分，將其銀行帳戶內之款項九十二萬元領出後，
    持往上址臺灣銀行外與丙○○會面，丙○○到場後，即向乙○○佯稱伊係臺中地檢署監管科之書記官「蕭政雄」，並向
    乙○○出示上開偽造之「法務部臺中地檢署監管科」服務證
    一枚、「臺中地檢署監管科收據」一張而行使之，假冒臺中
    地檢署書記官職務而行使財產扣押之公務員職權，足以生損
    害於臺中地檢署對於所屬人員管理及職務執行之正確性，及
    王文和、蕭政雄本人，並致乙○○陷於錯誤，誤認丙○○確
    係臺中地檢署承辦財產監管事務之書記官，而在當場交付現
    金九十二萬元予丙○○，丙○○並將該偽造之「臺中地檢署
    監管科收據」一張交予乙○○收執。得手後，丙○○旋依「
    小王」之人指示，將詐得之九十二萬元先後匯至不明之帳戶
    ，並撕毀匯款單以防警追查。
二、丙○○及「小王」、其餘不詳姓名、年籍之詐騙集團成員等
    人食髓知味，另共同基於意圖為自己不法所有之詐欺取財、
    行使偽造特種文書、行使偽造公文書、僭越公務員職權之犯
    意聯絡，於同年六月四日中午十二時，由姓名、年籍不詳之
    女性成年詐騙集團成員撥打丁○○○之家中電話，佯稱：伊
    係戶政事務所人員，有一名叫「謝志良」之人要領取丁○○○之國民身分證，是否為其所認識等語，丁○○○回稱未委
    託他人領取等語後，該集團女性成員旋訛稱：會報請相關單
    位處理云云。未幾，復有一真實姓名、年籍不詳、自稱刑大
    偵七隊隊長「鄭榮昌」之男性成年詐騙集團成員以電話謊稱
    要報地檢署偵辦此案，嗣後即有姓名、年籍不詳之男性成年
    詐騙集團成員以電話對丁○○○詐稱：伊係臺中地檢署主任
    檢察官王文和，因丁○○○涉及洗錢，須凍結帳戶，請其將
    合作金庫的錢領出交由法院暫時保管，並約定在臺中市○區
    ○○○路與五權路口，將款項交予蕭政雄書記官云云，並由
    姓名、年籍不詳之成年詐騙集團成員以電腦打字列印「法務
    部臺中行政執行處凍結管制命令」後，再持偽造之「法務部
    行政執行署臺北執行處凍結管制令印」印章（原審判決誤載
    為公印）、「檢察執行處鑑」公印各一枚蓋用在上開偽造之
    「臺中地檢署監管科收據」上，以此方式偽造「法務部臺中
    行政執行處凍結管制命令」公文書（內容係表示丁○○○財
    產遭行政凍結執行）一份，傳真予丁○○○而行使之，致丁○○○陷於錯誤，信以為真，依指示將合作金庫帳戶內之款
    項五十五萬元領出後，於同日十五時三十分許持往上開約定
    地點，該詐騙集團成員見丁○○○已受騙，即於同日某時，
    以電腦打字列印「臺中地檢署監管科收據」後，再持偽造之
    「法務部行政執行署臺北執行處凍結管制令印」印章（原審
    判決誤載為公印）、「檢察執行處鑑」公印各一枚蓋用在上
    開偽造之「臺中地檢署監管科收據」上，以此方式偽造「臺
    中地檢署監管科收據」公文書（其內容係表示臺中地檢署已
    收受丁○○○所交付之現金五十五萬元）一份，再於同日某
    時，傳真予丙○○持往上開約定地點，丁○○○因遭詐騙陷
    於錯誤，信以為真，而於同日十四、十五時許，將其銀行帳
    戶內之款項五十五萬元領出後，持往上址即臺中市○區○○○路與五權路口（原審判決誤載為「上址臺灣銀行外」）與
    丙○○會面，丙○○到場後，即向丁○○○佯稱伊係臺中地
    檢署監管科之書記官「蕭政雄」，並向丁○○○出示上開偽
    造之「法務部臺中地檢署監管科」服務證一枚、「臺中地檢
    署監管科收據」一張而行使之，假冒臺中地檢署書記官職務
    而行使財產扣押之公務員職權，足以生損害於臺中地檢署對
    於所屬人員管理及職務執行之正確性，及王文和、蕭政雄本
    人，並致丁○○○陷於錯誤，誤認丙○○確係臺中地檢署承
    辦財產監管事務之人員，而在當場交付現金五十五萬元予丙○○，丙○○並將該偽造之「臺中地檢署監管科收據」一張
    交予丁○○○收執。得手後，丙○○旋依「小王」之人指示
    ，將詐得之五十五萬元先後匯至不明之帳戶，並撕毀匯款單
    以防警追查。
三、丙○○及「小王」、其餘不詳姓名、年籍之詐騙集團成員等
    人另共同基於意圖為自己不法所有之詐欺取財、行使偽造特
    種文書、行使偽造公文書、僭越公務員職權之犯意聯絡，於
    同年六月六日上午十一時前某許，由二名姓名、年籍不詳之
    男性成年詐騙集團成員撥打甲○○之家中電話，分別佯稱其
    等分別係臺中地檢署主任檢察官王文和及張姓警員，因甲○○涉及洗錢，須凍結帳戶，請其將合作金庫的錢領出交由法
    院暫時保管，並約定在臺中市○○路與向心南路口，將款項
    交予蕭政雄書記官云云，並由姓名、年籍不詳之成年詐騙集
    團成員以電腦打字列印「法務部臺中行政執行處凍結管制命
    令」後，再持偽造之「法務部行政執行署臺北執行處凍結管
    制令印」印章（原審判決誤載為公印）、「檢察執行處鑑」
    公印各一枚蓋用在上開偽造之「臺中地檢署監管科收據」上
    ，以此方式偽造「法務部臺中行政執行處凍結管制命令」公
    文書（內容係表示甲○○財產遭行政凍結執行）一份，傳真
    予甲○○而行使之，致甲○○陷於錯誤，信以為真，依指示
    先將郵局帳戶內之款項六十萬元領出，於同日十一時三十分
    許持往上開約定地點，該詐騙集團成員見甲○○已受騙，即
    於同日上午某時，以電腦打字列印「臺中地檢署監管科收據
    」後，再持偽造之「法務部行政執行署臺北執行處凍結管制
    令印」印章（原審判決誤載為公印）、「檢察執行處鑑」公
    印各一枚蓋用在上開偽造之「臺中地檢署監管科收據」上，
    以此方式偽造「臺中地檢署監管科收據」公文書（其內容係
    表示臺中地檢署已收受甲○○所交付之現金六十萬元）一份
    ，再於同日某時，傳真予丙○○持往上開約定地點，甲○○
    領款完畢後欲持該筆現金交予丙○○前，感覺有異，遂報警
    一同至臺中市○○路與向心南路口之交款地點，於同日上午
    十一時三十分許，丙○○即依約至臺中市○○路與向心南路
    口與甲○○見面，並即向甲○○佯稱伊係臺中地檢署監管科
    之書記官「蕭政雄」，且向甲○○出示上開偽造之「法務部
    臺中地檢署監管科」服務證一枚、「臺中地檢署監管科收據
    」一張而行使之，假冒臺中地檢署書記官職務而行使財產扣
    押之公務員職權，足以生損害於臺中地檢署對於所屬人員管
    理及職務執行之正確性，及王文和、蕭政雄本人，嗣丙○○
    尚未取得甲○○交付之五十萬元時，員警隨即趨前，當場逮
    捕丙○○，因未取得詐騙款項而未遂。並扣得丙○○所有供
    其犯行使偽造文書以詐騙所用之偽造「法務部臺中地檢署監
    管科書記官蕭政雄」服務證一張、偽造之「臺中地檢署監管
    科」收據一張（甲○○部分）、黑色公事包一只，Ｎｏｋｉ
    ａ廠牌三三一○型號行動電話一支（含中華電信門號000
    0000000號ＳＩＭ卡一張）。
四、案經甲○○、丁○○○及乙○○訴由臺中市警察局第四分局
    報請臺灣臺中地方法院檢察署檢察官偵查起訴。
    理    由
壹、程序部分：
一、按被告以外之人於審判外之陳述，雖不符前4 條之規定，而
    經當事人於審判程序同意作為證據，法院審酌該言詞陳述或
    書面陳述作成時之情況，認為適當者，亦得為證據。當事人
    、代理人或辯護人於法院調查證據時，知有第159條第1項不
    得為證據之情形，而未於言詞辯論終結前聲明異議者，視為
    有前項之同意，刑事訴訟法第159條之5定有明文。立法意旨
    在於傳聞證據未經當事人之反對詰問予以核實，原則上先予
    排除，惟若當事人已放棄詰問或未聲明異議，基於證據資料
    愈豐富，愈有助於真實發現之理念，且強化言詞辯論主義，
    法院自可承認該傳聞證據例外擁有證據能力。經查，告訴人
    乙○○、丁○○○、犯雲英分別於司法警察調查中之陳述（
    臺中市警察局第四分局中分四偵字第0960015358號卷），雖
    均係被告以外之人於審判外之陳述，性質上屬傳聞證據，惟
    檢察官、被告丙○○在本院言詞辯論終結前均未聲明異議，
    本院審酌該言詞陳述作成時之情況，並查無其他不法之情狀
    ，足認為得為本案之證據，依刑事訴訟法第159條之5之規定
    ，有證據能力。
二、以下本案所引用被告以外之人於審判外之言詞或書面陳述，
    而不符合刑事訴訟法第159條之1至第159條之4之規定者，均
    經本院於審理時當庭直接提示而為合法之調查，檢察官、被
    告皆未於言詞辯論終結前聲明異議，本院審酌前開證據作成
    或取得之狀況，均無非法或不當取證之情事，亦無顯不可信
    之情況，故認為適當而均得作為證據。是前開證據，依刑事
    訴訟法第159條之5之規定，均具有證據能力，先予敘明。
貳、實體部分：
一、上揭事實，業據被告丙○○迭於警詢、偵查、原審及本院審
    理時供承不諱，核與被害人乙○○、丁○○○及甲○○於警
    詢時指述之情節均屬相符，此外，並有偽造之「法務部臺中
    行政執行處凍結管制執行命令」二紙、「臺中地檢署監管科
    」收據三紙、偽造之「臺中地檢署監管科書記官蕭政雄」服
    務證一張附卷可稽，並有扣案之Ｎｏｋｉａ廠牌三三一○型
    號行動電話一支（含中華電信門號0000000000號
    ＳＩＭ卡一張）及黑色公事包一只可資佐證，足見被告上揭
    自白與事實相符。又被告詐騙被害人乙○○、丁○○○各九
    十二萬元、五十五萬元既遂，詐騙被害人甲○○六十萬元未
    遂，足見其與「小王」及其餘姓名、年籍不詳之詐騙集團成
    員確有為自己不法所有之意圖甚明。本案事證明確，被告前
    開犯行洵堪認定，應依法論科。
二、按刑法所謂公印，係指公署或公務員職務上所使用之印信而
    言，又所謂公印或公印文，係專指表示公署或公務員資格而
    言，即俗稱大印與小官印及其印文（最高法院二十二年上字
    第一九○四號及六十九年臺上字第六九三號判例意旨參照）
    ，又公印文之形式凡符合印信條例規定之要件而製頒，無論
    為印、關防、職章、圖記，如足以表示其為公務主體之同一
    性者，均屬之（最高法院八十九年度臺上字第三一五五號判
    決意旨可參）。而不符印信條例規定或不足以表示公署或公
    務員資格之印文，即不得謂之公印文，僅為普通印文。查本
    案偽造之「法務部臺中行政執行處凍結管制執行命令」、「
    臺中地檢署監管科」收據，均為冒用公署名義所為之文書，
    顯屬公文書，其上偽造之「法務部行政執行署臺北執行處凍
    結管制命令印」印文，於機關全銜下既綴有「凍結管制命令
    印」等字樣，非依印信條例規定，由上級機關所製發之印信
    蓋印，以表示該機關之資格者甚明，自非公印文，僅屬通常
    印文；惟上開二偽造之公文書上偽造之「檢察執行處鑑」之
    印戳，因係表示公務機關或機關長官資格及其職務之印信，
    自屬公印文。核被告所為，係犯刑法第二百十七條第一項偽
    造印文、第二百十八條第一項偽造公印文、第二百十六條、
    第二百十一條之行使偽造公文書罪（行使偽造「法務部臺中
    行政執行處凍結管制執行命令」、「臺中地檢署監管科」收
    據部分）、第二百十六條、第二百十二條之行使偽造特種文
    書罪（行使「法務部臺中地檢署監管科書記官蕭政雄」服務
    證部分）、第一百五十八條第一項之僭行公務員職權罪、第
    三百三十九條第一項之詐欺取財罪、同條第三項、第一項之
    詐欺取財未遂罪。又偽造印文、公印文之行為係偽造公文書
    之階段行為，偽造公文書、偽造特種文書進而持以行使，其
    偽造之低度行為，應分別為行使之高度行為所吸收，均不另
    論罪。被告與「小王」及其所屬之詐騙集團成員間，有犯意
    聯絡及行為分擔，為共同正犯。又按九十五年七月一日修正
    施行之刑法刪除牽連犯之立法理由稱：目前實　務上以牽連
    犯予以處理之案例，在適用上得視其具體情形，論以想像競
    合犯等語，且自然行為概念之一行為，原經法律評價為二以
    上之行為，且認有牽連關係而依牽連犯規定從一重處斷者，
    於牽連犯廢除施行後，宜改評價為單一行為，始合乎社會之
    通念。被告與其他詐欺集團成員共同持偽造之公文書及特種
    文書、冒用公務員身份向被害人詐騙存款行為，就一般社會
    通念，咸認只有一個行使偽造之公文書及特種文書、冒用公
    務員身份向被害人詐騙存款行為，然在法律評價上，實務上
    原認被告有行使偽造公文書行為及詐欺取財行為之二行為（
    認詐欺取財與僭行公務員職權係一行為），復認二行為間有
    牽連關係，而應依牽連犯從一重罪處斷，立法將牽連犯規定
    刪除，並於九十五年七月一日施行，若猶將之評價為法律犯
    罪概念之二行為，而予以併合處罰，勢難以契合人民的感情
    ，自宜改認被告係出於一個犯意，實行一個犯罪行為，而侵
    害國家法益、社會法益及個人法益，該當於行使偽造公文書
    、特種文書、僭行公務員職權、詐欺取財既遂罪及詐騙取財
    未遂罪之五個犯罪構成要件，即一行為觸犯數罪名，而均依
    想像競合犯各論以刑法第二百十六條、第二百十一條行使偽
    造公文書罪。又被告分別對被害人乙○○、丁○○○、甲○○所為行使偽造公文書犯行，犯意各別，應予分論併罰。至
    於起訴書業已述及被告與詐騙集團成員共同冒充臺中市戶政
    事務所人員、臺灣臺中地方法院檢察署主任檢察官、書記官
    等公務員行使其職權，並行使偽造之「法務部臺中行政執行
    處凍結管制執行命令」、「臺中地檢署監官科」收據（其上
    有偽造之「檢察執行處鑑」公印文）、「法務部臺中地檢署
    監管科書記官蕭政雄」服務證、被告與被害人甲○○於約定
    地點見面時，尚未取款即為警查獲等事實，僅於所犯法條漏
    引刑法第二百十八條第一項及第三百三十九條第三項之條文
    ，惟此部分業據原審蒞庭檢察官當庭追加起訴法條，附此敘
    明。原審審酌被告犯罪動機、目的係貪圖不法利益，竟共同
    以詐術騙取無辜被害人財物，導致被害人乙○○、丁○○○
    分別受有九十二萬元與五十五萬元之財產上損害，且其等以
    行使偽造公文書、特種文書，兼以僭行公務員職權之方式，
    影響檢察署公文書之正確性及司法機關公信力，使被害人心
    慌交付詐欺款項，犯罪所生之危害程度甚鉅，復斟酌其坦誠
    犯行、犯後態度非劣，惟迄今仍無賠償被害人等一切情狀，
    各量處如原審判決主文所示之刑，及定其應執行之刑。並以
    附表編號五、七所示之「法務部臺中行政執行處凍結管制命
    令」二紙，業經交付被害人甲○○、丁○○○，附表編號六
    、八業已分別交予被害人乙○○、丁○○○，均非被告所有
    ，雖無從宣告沒收，但其上偽造之「法務部行政執行署臺北
    執行處凍結管制命令印」印文共二枚及「檢察執行處鑑」公
    印文共二枚，依刑法第二百十九條規定，不論屬於被告與否
    ，均應分別宣告沒收。扣案如附表編號一、二、三、四所示
    之物，係被告丙○○及共犯不詳詐欺集團成員所共有，供本
    案犯罪所用之物，業據被告供陳在卷，依刑法第三十八條第
    一項第二款、第三項規定宣告沒收，復敘明附表編號四「臺
    中地檢署監管科」收據上偽造之「法務部行政執行署臺北執
    行處凍結管制命令印」印文一枚及「檢察執行處鑑」公印文
    一枚，不再重覆沒收。上訴人即被告丙○○在本院未提出其
    他有利之證據及辯解，其上訴意旨徒以原審法院量刑過重，
    而執以指摘原判決不當，並無理由，應予駁回。
據上論結，應依刑事訴訟法第三百六十八條，判決如主文。
本案經檢察官戊○○到庭執行職務。
中　　華　　民　　國　　96　　年　　10　　月　　30　　日
            刑事第一庭　審判長法　官　陳  紀  綱
                         　   法　官  姚  勳  昌
                              法  官  張  智  雄
上列正本證明與原本無異。
如不服本判決應於收受送達後十日內向本院提出上訴書狀，其未
敘述上訴之理由者並得於提起上訴後十日內向本院補提理由書（
須按他造當事人之人數附繕本）。
                              書記官  謝  雅  惠
中　　華　　民　　國　　96　　年　　10　　月　　31　　日
【附錄論罪科刑法條】
刑法第158條第1項：
冒充公務員而行使其職權者，處三年以下有期徒刑、拘役或五百
元以下罰金。
刑法第211條：
偽造、變造公文書者，足以生損害於公眾或他人者，處一年以上
七年以下有期徒刑。
刑法第212條：
偽造、變造護照、旅券、免許證、特許證及關於品行、能力、服
務或其他相類之證書、介紹書，足以生損害於公眾或他人者，處
一年以下有期徒刑、拘役或三百元以下罰金。
刑法第216條：
行使第二百十條至第二百十五條之文書者，依偽造、變造文書或
登載不實事項或使登載不實事項之規定處斷。
刑法第339條：
意圖為自己或第三人不法之所有，以詐術使人將本人或第三人之
物交付者，處五年以下有期徒刑、拘役或科或併科一千元以下罰
金。
以前項方法得財產上不法之利益或使第三人得之者，亦同。
前二項之未遂犯罰之。
附表：
┌───┬────────────┬─────────┐
│編號  │應沒收之物              │備註              │
├───┼────────────┼─────────┤
│  一  │「法務部臺中地檢署監管科│其上貼有丙○○照片│
│      │書記官蕭政雄」服務證壹張│壹張              │
│      │                        │                  │
├───┼────────────┼─────────┤
│  二  │Nokia 3310行動電話壹支 (│                  │
│      │含0000000000號sim卡壹張)│                  │
│      │                        │                  │
├───┼────────────┼─────────┤
│  三  │黑色公事包一只          │                  │
├───┼────────────┼─────────┤
│  四  │「臺中地檢署監管科」收據│1.受監管人為甲○○│
│      │一紙。                  │2.右上角有偽造之「│
│      │                        │  法務部行政執行署│
│      │                        │  臺北執行處凍結管│
│      │                        │制命令印」印文壹枚│
│      │                        │。                │
│      │                        │3.右下方有偽造之「│
│      │                        │  檢察執行處印」公│
│      │                        │  印文壹枚。      │
├───┼────────────┼─────────┤
│  五  │「法務部臺中行政執行處凍│1.被凍結管制人為范│
│      │結管制執行命令」文件上之│  雲英。          │
│      │偽造「法務部行政執行署臺│2.右上角有偽造之「│
│      │北執行處凍結管制命令印」│  法務部行政執行署│
│      │印文壹枚及偽造之「檢察執│  臺北執行處凍結管│
│      │行處鑑」公印文壹枚。    │制命令印」印文壹枚│
│      │                        │。                │
│      │                        │3.右下方有「檢察執│
│      │                        │行處印」印文壹枚。│
├───┼────────────┼─────────┤
│  六  │「臺中地檢署監管科」收據│1.受監管人為乙○○│
│      │上之偽造「法務部行政執行│2.右上角有偽造之「│
│      │署臺北執行處凍結管制命令│  法務部行政執行署│
│      │印」印文壹枚及偽造之「檢│  臺北執行處凍結管│
│      │察執行處鑑」公印文壹枚。│制命令印」印文壹枚│
│      │                        │。                │
│      │                        │3.右下角有偽造之「│
│      │                        │檢察執行處鑑」公印│
│      │                        │文壹枚。          │
├───┼────────────┼─────────┤
│  七  │「法務部臺中行政執行處凍│1.被凍結管制人為蔡│
│      │結管制執行命令」文件上之│  沈富美。        │
│      │偽造「法務部行政執行署臺│2.右上角有「法務部│
│      │北執行處凍結管制命令印」│  行政執行署臺北執│
│      │印文壹枚及偽造之「檢察執│  行處凍結管制命令│
│      │行處鑑」公印文壹枚。    │  印」印文壹枚。  │
│      │                        │3.右下方有「檢察執│
│      │                        │行處鑑」公印文壹枚│
│      │                        │。                │
├───┼────────────┼─────────┤
│  八  │「臺中地檢署監管科」收據│1.受監管人為蔡沈富│
│      │上之偽造「法務部行政執行│  美。            │
│      │署臺北執行處凍結管制命令│2.右上角有偽造之「│
│      │印」印文壹枚及偽造之「檢│  法務部行政執行署│
│      │察執行處鑑」公印文壹枚。│  臺北執行處凍結管│
│      │                        │制命令印」印文壹枚│
│      │                        │。                │
│      │                        │3.右下角有偽造之「│
│      │                        │  檢察執行處鑑」公│
│      │                        │  印文壹枚。      │
└───┴────────────┴─────────┘
